臺灣彰化地方法院民事判決　94年度訴字第115號
原　　　告　丙○○　　　住彰化.
被　　　告　壬○○　　　住臺中.
　　　　　　庚○○　　　住臺北.
　　　　　　寅○○　　　住臺中.
　　　　　　丑○○　　　住臺中.
　　　　　　戊○○　　　送達處.
　　　　　　乙○○　　　住彰化.
　　　　　　己○○　　　住臺中.
　　　　　　辛○○　　　住臺中.
　　　　　　子○○　　　住臺中.
　　　　　　甲○○　　　住彰化.
　　　　　　癸○○　　　住臺中.
　　　　　　丁○○　　　住臺中.
共　　　同
訴訟代理人　林益輝律師
複　代理人　卯○○　　　住臺中.
上列當事人間請求不得續行使管理權等事件，本院於民國94年4
月14日言詞辯論終結，判決如下：
    主  文
原告之訴駁回。
訴訟費用由原告負擔。
    事實及理由
一、原告起訴主張：原告為定光佛廟之信徒，定光佛廟之管理委
    員及監察委員均由信徒大會選舉產生。定光佛廟信徒大會前
    於民國89年1月31日選舉被告甲○○、癸○○、丁○○為第
    三屆監察委員，被告壬○○、庚○○、寅○○、丑○○、戊○○、乙○○、己○○、辛○○、子○○為第三屆管理委員
    ，任期4年，至93年1月31日屆滿。惟被告於任期屆滿後，迄
    今仍繼續行使定光佛廟之管理權與監察權，爰基於定光佛廟
    管理委員會組織章程之規定，請求命被告不得繼續行使定光
    佛廟之管理權與監察權等語。並聲明：被告壬○○、庚○○
    、寅○○、丑○○、戊○○、乙○○、己○○、辛○○、子
    ○○不得繼續行使定光佛廟之管理權，被告甲○○、癸○○
    、丁○○不得繼續行使定光佛廟之監察權。
二、被告則以：依定光佛廟管理委員會組織章程第5條第3項規定
    ，定光佛廟之管理委員、監察委員任期屆滿未及選舉時，其
    任期延至下屆委員產生為止。被告經定光佛廟信徒大會選舉
    分別擔任定光佛廟第三屆管理委員與監察委員，任期雖於93
    年1月31日屆滿，然定光佛廟信徒大會迄今仍未能選舉產生
    第四屆管理委員與監察委員，被告依上開章程規定，自得繼
    續行使定光佛廟之管理權與監察權等語。並聲明：原告之訴
    駁回。
三、兩造不爭執之事實：
  (一)原告為定光佛廟之信徒。
  (二)定光佛廟信徒大會於89年1月31日選舉被告甲○○、癸○○
    、丁○○為第三屆監察委員，被告壬○○、庚○○、寅○○
    、丑○○、戊○○、乙○○、己○○、辛○○、子○○為第
    三屆管理委員，任期4年，至93年1月31日屆滿。
  (三)被告迄今仍繼續行使定光佛廟之管理權與監察權。
四、本件原告另主張：被告於93年1月31日屆滿後，即不得繼續
    行使定光佛廟之管理權與監察權等語，則為被告所否認，並
    以前詞置辯。經查，依卷附兩造不爭執為真正之定光佛廟管
    理委員會組織章程第5條第1至3項規定：「本廟設置管理委
    員會及監察委員會。管理委員9名、監察委員3名，均由信徒
    大會就信徒中選任之。其選舉方式（舉手選舉或投票選舉）
    ，由主任委員決定。管理委員、監察委員任期屆滿未及選舉
    時，其任期延至下屆委員產生為止。」又被告經選舉分別擔
    任定光佛廟第三屆管理委員與監察委員，其任期雖於93 年1
    月31日屆滿，然定光佛廟信徒大會因召集程序不合法，至今
    尚未合法選舉產生定光佛廟第四屆管理委員與監察委員之事
    實，此為兩造所不爭執，並有彰化縣政府94年3月25日府民
    宗字第0940054246號函在卷可稽，按諸前揭規定，被告擔任
    定光佛廟第三屆管理委員與監察委員之任期，應延至定光佛
    廟信徒大會選舉產生第四屆管理委員與監察委員為止，於第
    四屆管理委員與監察委員產生前，被告仍為定光佛廟之管理
    委員與監察委員，自得繼續行使定光佛廟之管理權與監察權
    。因此，原告上開主張，與前揭章程規定尚有未合，不能採
    取。
五、從而，原告基於定光佛廟管理委員會組織章程之規定，請求
    被告壬○○、庚○○、寅○○、丑○○、戊○○、乙○○、
    己○○、辛○○、子○○不得繼續行使定光佛廟之管理權，
    被告甲○○、癸○○、丁○○不得繼續行使定光佛廟之監察
    權，為無理由，應予駁回。
六、訴訟費用負擔之依據：民事訴訟法第78條。
中　　華　　民　　國　　94　　年　　5 　　月　　5 　　日
                  民事第二庭    法　官　鄭舜元
以上正本係照原本作成。
如對判決上訴，應於判決送達後20日內向本院提出上訴狀。
中　　華　　民　　國　　94　　年　　5　　月　　 5 　　日
                                書記官　顏督訓
